臺灣高等法院臺南分院刑事判決
111年度交上訴字第374號
上  訴  人  
即  被  告  葉永新
選任辯護人  王碧霞律師
上列上訴人因過失致死案件，不服臺灣嘉義地方法院110年度交
訴字第96號中華民國111年1月28日第一審判決（起訴案號：臺灣
嘉義地方檢察署110年度偵字第6141號。同署檢察官以同一事實
於原審移送併辦案號：110年度偵字第9122號），提起上訴，本
院判決如下：
    主  文
上訴駁回。
葉永新緩刑貳年。
    理  由
一、民國110年6月18日修正施行之刑事訴訟法第348條第2項規定
    ：「上訴得明示僅就判決之刑、沒收或保安處分一部為之」
    。本案係於111年3月14日繫屬本院，僅有被告提起上訴，被
    告表明其對於原審認定的犯罪事實及罪名均不爭執，明白表
    示其僅針對原審宣告之「刑」提起上訴，請求本院從輕量刑
    （本院卷第98頁審理筆錄參照），因此，原審認定的「犯罪
    事實」並不在本院審查範圍（刑事訴訟法第348條第3項立法
    理由參照），本案審判範圍即僅就原判決「量刑」妥適與否
    進行審理。
二、本案既是依照原審認定的犯罪事實及罪名為基礎進行審查，
    關於被告的犯罪事實、論罪理由（包含罪名、證據及所犯法
    條），本院爰引用第一審判決書之記載（如附件）。
三、被告上訴雖主張：伊於原審判決後，已與被害人的5個兄弟
    達成和解，被害人的兄弟們是由吳金忠、吳金萬代為出面訂
    約，由伊賠償被害人5個兄弟共新臺幣（下同）24萬元，另
    被害人的大陸籍配偶林妹珠因為居住在大陸，伊才無法與林
    妹珠洽談和解，伊犯後停留案發現場，構成自首，也坦承犯
    罪，伊的犯後態度良好，原審量刑過重等語。然查：量刑之
    輕重，係事實審法院得依職權自由裁量之事項，茍已斟酌刑
    法第57條各款所列情狀而未逾越法定刑度，且符合罪刑相當
    原則，則不得遽指為違法。原審判決就被告量刑部分，已審
    酌刑法第57條規定之多款量刑事由，諸如被告之過失程度、
    被告犯行所生的危害、犯後態度，及被告智識程度、生活狀
    況，並未逾越法定刑度，亦無濫用裁量之情事，且與被告犯
    行的情節相當，並無過重之虞，被告上訴主張原審量刑過重
    云云，並無理由，應予駁回。
四、惟被告最近五年內未曾因犯罪而受有期徒刑宣告，有被告前
    案紀錄表在卷可參，其本次一時過失犯罪，犯後業已坦承犯
    罪，且於原審判決後，與被害人的兄弟吳金忠、吳金萬簽訂
    和解書，由吳金忠、吳金萬代其餘兄弟共受領24萬元賠償金
    ，業據吳金忠夫婦、被害人的兄弟吳有德到庭陳述明確（本
    院卷第109頁以下），並有被告與吳金忠、吳金萬簽署的和
    解書在卷可參（本院卷第13頁），被告經此偵、審程序後，
    應知所警惕，而無再犯之虞，本院認所宣告之刑以暫不執行
    為適當，爰依刑法第74條第1 項第2 款宣告緩刑2 年。
五、至於被害人的配偶林妹珠經本院合法通知後並未到庭（本院
    卷第87、111頁），以至於被告無法與林妹珠洽談賠償事宜
    。另被害人的兄弟吳金城到庭表示：伊雖然有收到上開分配
    金額約48000元，但伊認為吳金忠、吳金萬無法代替全部兄
    弟與被告洽談和解，民事部分伊認為還沒有和被告達成和解
    等語（本院卷第100頁）。經核均屬被告與被害人其餘繼承
    人間的民事糾葛，並不影響本院對被告上開緩刑宣告，併此
    敘明。　　
據上論結，應依刑事訴訟法第368條、第373條，刑法第74條第1
項第2款，判決如主文。
本案經檢察官顏榮松提起公訴，檢察官林志峯到庭執行職務。
中　　華　　民　　國　　111 　年　　11　　月　　9 　　日
                  刑事第四庭    審判長法　官  蔡廷宜
                                      法　官  林坤志
                                      法　官  蔡川富
以上正本證明與原本無異。
如不服本判決應於收受送達後20日內向本院提出上訴書狀，其未
敘述上訴理由者，並得於提起上訴後20日內向本院補提理由書（
均須按他造當事人之人數附繕本）「切勿逕送上級法院」。
　　　　　　　　　　　　　　　　　　　書記官  黃心怡
中　　華　　民　　國　　111 　年　　11　　月　　9 　　日